【裁判字號】    98,抗,27
【裁判日期】    980430
【裁判案由】    本票裁定
【裁判全文】
臺灣桃園地方法院民事裁定                98年度抗字第27號
抗  告  人  甲○○
上列抗告人因與相對人聯邦商業銀行股份有限公司間本票裁定事
件，對於中華民國97年12月15日本院司法事務官所為之97年度司
票字第9168號裁定提起抗告，本院裁定如下：
    主  文
抗告駁回。
抗告程序費用新台幣壹仟元由抗告人負擔。
    理  由
一、按執票人向本票發票人行使追索權時，得聲請法院裁定後強
    制執行，票據法第123 條定有明文。又本票執票人依上開法
    條之規定，聲請法院裁定及抗告法院之裁定，僅依非訟事件
    程序，以審查強制執行許可與否，並無確定實體上法律關係
    存否之效力，如發票人就票據債務之存否有爭執時，應由發
    票人提起確認之訴，以資解決，最高法院56年台抗字第714
    號、57年台抗字第76號著有判例。
二、本件抗告意旨略以：抗告人是在黃建中的永華小客車租賃有
    限公司擔任司機，起初是法定代理人黃建中因公司車輛問題
    ，需要保證人，所以請抗告人做保證人，抗告人心想老闆應
    該不會為了調度問題而跑路，所以抗告人就簽了，但是簽了
    之後馬上就後悔了，請業務員馬上把本票撕掉，後來抗告人
    去聯邦商業銀行問才知道業務員未把本票撕掉，聯邦商業銀
    行打電話認證也是黃建中的聲音，當時有數名證人有認出那
    是黃建中的聲音，不是抗告人的聲音。為此，提出抗告，並
    請裁定鈞院97年度司票字第9168號執行異議事件判決確定前
    停止執行等語。
三、經查，本件相對人於原審主張伊執有抗告人所簽發如原裁定
    所示之本票一紙，詎屆期經提示未獲全部付款，尚欠有如原
    裁定主文所示之本金及利息未獲清償，為此，爰依票據法第
    123 條之規定聲請裁定許可強制執行等情，已據相對人提出
    本票一紙為證。經查相對人所提出之本票，已記載發票人、
    發票日、票面金額，並免除作成拒絕證書，原裁定為形式上
    審查而予以准許，即無不合。抗告人具狀之所述，係屬實體
    問題，本件非訟程序不得加以審究，仍應為許可強制執行之
    裁定，是抗告人之抗告為無理由，應予駁回之。又抗告人之
    本件抗告既業經駁回，其於本件抗告中並請求裁定本院97年
    度司票字第9168號執行異議事件判決確定前停止執行，亦屬
    無從准許，附此敘明。
四、據上論結，本件抗告為無理由，依非訟事件法第四十六條、
    第二十一條第二項、第二十四條第一項，民事訴訟法第四百
    九十五條之一第一項、第四百四十九條第一項、第七十八條
    ，裁定如主文。
中    華    民    國    98    年    4     月    30    日
                  民事第二庭審判長法  官  劉克聖
                                  法  官  石有為
                                  法  官  呂仲玉
以上正本係照原本作成。
本裁定不得再抗告。
中    華    民    國    98    年    4     月    30    日
                                  書記官  賴柏仲


司法院資訊處製作；財團法人民間司法改革基金會備份。
